

Candidatura a Desenvolvedor Frontend



Elderson Luciano Mezzomo

Desenvolvedor Frontend com foco em JavaScript, HTML5, CSS3 e formação contínua em frameworks modernos.

Contacto

+49 160 9246 8671

eldersonmezzomo@hotmail.com

Kantstraße 8, 35039 Marburg

Resumo Profissional

Desenvolvedor Frontend

44 anos

Casado, um filho adulto

Informações Pessoais

Telemóvel +49 160 9246 8671

Morada Kantstraße 8, 35039 Marburg

E-Mail eldersonmezzomo@hotmail.com

LinkedIn linkedin.com/in/elderson-luciano-mezzomo

GitHub github.com/EldersonMezzomo

Portefólio mezzomo.de

Nacionalidade Alemã e Brasileira

Residência desde 13.02.2023 em Marburg, Alemanha

Línguas Alemão (B1, a frequentar curso B2), Português (língua materna) e

Inglês (conhecimentos básicos, usados no contexto de programação).

Perfil

Como desenvolvedor Frontend **apaixonado**, com uma sólida experiência em **liderança de equipas** e uma **vasta formação académica**, trago uma rara combinação de **competências analíticas** e **pensamento criativo** para o setor de TI.

A minha formação começou nas ciências humanas e sociais, o que me deu **fortes capacidades de comunicação** e **análise**.

No entanto, meu entusiasmo por ciências exatas e tecnologia me levou a um **treinamento intensivo** em **desenvolvimento front-end**.

Na Caixa Econômica Federal, na função de Gerente de Portfólio, pude adquirir uma valiosa experiência de liderança enquanto desenvolvia minhas habilidades técnicas.

Agora estou pronto para contribuir e desenvolver meus conhecimentos em um **ambiente** dinâmico e **inovador** para contribuir ativamente para o desenvolvimento de **soluções digitais** de ponta e, assim, criar valor agregado sustentável para a empresa.

Competências

Desenvolvimento JavaScript, HTML5, CSS3, Figma, Web design responsivo, **Frontend** Acessibilidade na Web, SEO, React.js (em formação)

Gestão de Projetos e Scrum, Kanban, Planeamento, Organização e Execução de Projetos, **Métodos Ágeis** uso de Trello

Resolução de Problemas e Pensamento analítico, tomada de decisões rápidas, desenvolvimento **Competências Analíticas** de soluções eficientes e sustentáveis

Software e Ferramentas Git, VS Code, Google Cloud, Figma, Canva, Adobe Photoshop, Adobe Illustrator, ProtoPie

Experiência _____ **Profissional**

Praxis GmbH Assistente na loja de departamentos da Praxis GmbH

Marburg, Alemanha Outubro 2023 – presente

Suporte em tarefas administrativas e atendimento ao cliente na loja de departamentos. Melhoria das competências em alemão e integração bem-sucedida no ambiente de trabalho alemão.

Caixa Econômica Federal

Bancário (Gestor de Carteiras de Clientes Privados)

Porto Alegre, Brasil Agosto 2013 – Janeiro 2023

Liderança de uma equipa responsável pela gestão de portefólios de clientes e otimização de processos internos. Desenvolvimento de estratégias para aumentar a eficiência e a satisfação dos clientes.

Ao mesmo tempo, preparei-me para a transição para a área de TI, com um foco específico no desenvolvimento frontend, através de formação contínua.

ECT – Correios Empregado dos Correios (vendedor)

Novo Progresso, Brasil 2013

Novembro 2011 - Agosto Atendimento ao cliente e venda de serviços postais e bancários. Gestão da filial e formação de novos funcionários para otimizar os processos de trabalho.

Ana Rosa Móveis LTDA Assistente de Escritório

Novo Progresso, Brasil

Março 2011 - Novembro Gestão de atividades de escritório e apoio na implementação de um 2011 sistema de documentação melhorado para aumentar a eficiência.

1^a Igreja Batista Pastor Batista

Rurópolis e Novo Progresso,

Brasil

Agosto 2002 – Março 2011

Gestão e organização de eventos comunitários e programas educacionais. Aconselhamento e apoio aos membros da congregação, bem como a implementação de projetos sociais.

Formação ______

AIEC Tecnólogo em Análise e Desenvolvimento de Sistemas (TI)

Brasília, Brasil 2017 – 2019

UNOPAR Bacharelado em Engenharia Civil

Londrina, Brasilien 2016 – 2021

IFPA Licenciatura em Pedagogia (Ciências da Educação)

Belém, Brasil 2011 – 2014

FASIPE Bacharelado em Administração de Empresas

Sinop, Brasil 2010 – 2013

SETECEB Bacharelado em Teologia

Anápolis, Brasil 1998 – 2001

Estudos Pós- ______ Graduados

Pós-graduação em Engenharia de Sistemas

Pós-graduação em Auditoria Ambiental, Perícias e Licenças

Pós-graduação em Gestão Bancária e Administração Empresarial

Pós-graduação em Controlo de Gestão e Finanças

Certificados e Treinamentos

Uma lista completa de certificados está disponível no meu <u>perfil do</u> <u>LinkedIn</u>

Marburg, den 08. September 2024

Elderson Luciano Mezzomo

